臺灣高等法院刑事判決　　　　　　　　100年度上易字第607號
上　訴　人
即　被　告　崔羽欣
上列上訴人即被告因傷害等案件，不服臺灣臺北地方法院99年度
易字第2475號，中華民國100年1月7日第一審判決(起訴案號：臺
灣臺北地方法院檢察署99年度偵字第15078號)，提起上訴，本院
判決如下：
    主  文
上訴駁回。
    事  實
本審認定之事實與第一審判決書所記載之事實相同，茲引用之。
    理  由
一、按刑事訴訟法第350條、第361條、第362條、第367條規定，
    不服地方法院之第一審判決而上訴者，須提出上訴書狀，並
    應敘述具體理由，為上訴必備之程式；其所提出之書狀未敘
    述上訴理由，或僅曾以言詞陳述上訴理由者，均應於上訴期
    間屆滿後20日內補提理由書於第一審法院。第一審法院經形
    式審查，認逾期未補提上訴理由者，應定期間先命補正，逾
    期未補正者，為上訴不合法律上之程式，應以裁定駁回。倘
    已提出上訴理由，但所提非屬具體理由者，則由第二審法院
    以上訴不合法律上之程式，判決駁回。而所謂具體理由，必
    係依據卷內既有訴訟資料或提出新事實、新證據，指摘或表
    明第一審判決有何採證認事、用法或量刑等足以影響判決本
    旨之不當或違法，而構成應予撤銷之具體事由，始克當之（
    例如：依憑證據法則具體指出所採證據何以不具證據能力，
    或依憑卷證資料，明確指出所為證據證明力之判斷如何違背
    經驗、論理法則）；倘僅泛言原判決認定事實錯誤、違背法
    令、量刑失之過重或輕縱，而未依上揭意旨指出具體事由，
    或形式上雖已指出具體事由，然該事由縱使屬實，亦不足以
    認為原判決有何不當或違法者（例如：對不具有調查必要性
    之證據，法院未依聲請調查亦未說明理由，或援用證據不當
    ，但除去該證據仍應為同一事實之認定），皆難謂係具體理
    由，俾與第二審上訴制度旨在請求第二審法院撤銷、變更第
    一審不當或違法之判決，以實現個案救濟之立法目的相契合
    ，並節制濫行上訴。是不服地方法院之第一審判決而上訴者
    ，須提出上訴書狀，且應於上訴書狀本身內敘明上訴之具體
    理由，如不能認係具體理由者，上訴即非合法。
二、本件上訴人即被告崔羽欣不服原審判決，提起上訴，其上訴
    意旨略稱：林宗志（臺北市○○路○段127號仰德大廈管理委
    員會之主任委員）所提診斷證明書與照片不符，足認係偽證
    ，且未於案發當日就醫及偵查時亦未提出作證；另事隔多日
    聞陳沅昊路過仰德大廈時，門口有2人談話，內容係叫林宗
    志去警察單位活動，將本案壓到7月份，屆時將有位檢察官
    會從外縣市調至臺北，而保證林宗志不會遭到徒刑判決，伊
    自99年5月得知其情，即去警政署陳情無下文，同年6月又去
    內政部政風室，由廖正成先生約詢警政署相關人員至內政部
    ，並當面承諾一定懲處承辦人，又警方拖至同年6月23 日始
    將本案移送地檢署，等分案偵查時，該檢察官已於同年7月1
    日報到。再者，林宗志係仰德大廈一組小幫派成員之一，只
    僱用警衛一清潔工二半天工作，支出很少，然林宗志從未公
    佈明細，住戶提及均置之不理，伊查問時即遭三字經反問房
    子不是伊的，不夠資格問云云。原判決所載99年4月12日21
    時48分許係與事實不符，伊當日21時下樓為胞姊買藥，被林
    宗志壓倒在地不過10至20分鐘，22時1分許始由許雅萍先生
    上樓報案，等警員到場約1小時後，伊始去醫院就診，且證
    人張開良於偵查時亦未證明伊有罵林宗志及抓傷等情，況據
    林宗志所提之診斷證明書所載只有一條傷痕，與照片所示有
    多條傷痕不符，懇請鈞院鑒核云云。
三、惟查：
(一)按證據之取捨及證據之證明力如何，由事實審法院自由判斷
    ，此項自由判斷職權之行使，倘係基於日常生活經驗所得之
    定則者，即屬合於經驗法則。若本於理則上當然之定則所為
    之論斷，即為合乎論理法則，均不容任意指摘為違法或不當
    （最高法院30年上字第597 號判例、91年度台上字第2395號
    判決參照）。原判決依據告訴人即被告林宗志於警詢、偵查
    及原審之證述，證人即仰德大廈保全人員張開良、證人徐雅
    萍於偵查及原審之證述，林宗志之博仁醫院99年4 月13日診
    斷證明書及仰德大廈監視器錄影畫面等證據資料綜合研判，
    認定被告崔羽欣與林宗志當天口角爭執之起因，應係崔羽欣
    責問林宗志關於張開良離職一事而起，並非因崔羽欣向林宗
    志要財務報表所致，且被告崔羽欣確有以「不要臉、無恥、
    你是什麼東西、王八做大官」詞語辱罵林宗志，又被告崔羽
    欣先動手推林宗志並拉林宗志衣服，林宗志隨即反身與被告
    崔羽欣拉扯，而使被告崔羽欣徒手抓傷林宗志左胸，致林宗
    志左胸受有7x0.5 公分之長抓傷併擦傷等情均詳已論述敘明
    ，且就被告之辯解及證人，敘明其採駁之理由；再審酌被告
    崔羽欣係犯刑法第309 條第1 項之公然侮辱罪及同法第277
    條第1 項之傷害罪，且否認犯行，僅因細故即公然以不堪言
    詞侮辱林宗志，雙方隨即互相拉扯，造成雙方均有受傷，惟
    受傷情節均非嚴重等一切情狀，分別量處拘役20日、15日，
    暨定應執行之刑，及諭知易科罰金之折算標準，從形式上觀
    之，原判決已依憑上揭證據逐一敘明得心證之理由，核無憑
    空推論之情事，所為論斷亦無違經驗及論理法則，及無濫用
    量刑權限、或其他失出或失入之違法或失當之處。
(二)另原判決亦詳予敘明林宗志提出之受傷照片中，左胸一道長
    抓傷，其餘係「舊傷疤痕」，觀之該照片即明，核與前開博
    仁醫院診斷證明書所載情形相符等語，是被告崔羽欣此部分
    指摘原判決不當，容有誤會。核被告上訴意旨未提出新事證
    以供調查，仍徒憑己見，執業經原判決指駁並摒棄不採之辯
    解，重為無過失之爭執，尚不足以影響原判決之本旨，其所
    執上訴理由，顯非依據卷內既有訴訟資料或提出新事實、新
    證據，指摘或表明第一審判決有何採證認事、用法或量刑等
    足以影響判決本旨之不當或違法，而構成應予撤銷之具體事
    由。是被告上訴，未以書狀敘述具體理由，揆諸上揭規定，
    自屬不合法律上之程式，爰不經言詞辯論，逕予駁回。
據上論結，應依刑事訴訟法第367條前段、第372條、第373條，
判決如主文。
中    華    民    國   100    年    3     月    31    日
                  刑事第十一庭      審判長法  官  許宗和
                                          法  官  潘進柳
                                          法  官  沈君玲
以上正本證明與原本無異。
不得上訴。
                                          書記官  彭于瑛
中    華    民    國   100    年    4     月    1     日